臺灣臺中地方法院刑事判決
111年度訴字第1102號
公  訴  人  臺灣臺中地方檢察署檢察官
被      告  陳克泉




上列被告因毒品危害防制條例案件，經檢察官提起公訴（111年
度偵字第16092號），被告於準備程序中就被訴之事實為有罪之
陳述，檢察官聲請改依協商程序而為判決，本院合議庭裁定由受
命法官獨任進行認罪協商程序，判決如下：
        主    文
甲○○犯毒品危害防制條例第11條第4項之持有第二級毒品純質淨
重20公克以上罪，處有期徒刑陸月，併科罰金新臺幣貳萬元，有
期徒刑如易科罰金，罰金如易服勞役，均以新臺幣壹仟元折算壹
日。
扣案之第二級毒品大麻捌包及甲基安非他命伍包，均沒收銷燬之
。
        犯罪事實及理由
一、本件犯罪事實及證據，除證據部分應補充「被告於本院準備
    程序時之自白」，其餘均引用檢察官起訴書之記載（如附件
    ）。
二、本案經檢察官與被告於審判外達成協商之合意，且被告已認
    罪，其合意內容為：被告甲○○犯毒品危害防制條例第11條第
    4項之持有第二級毒品純質淨重20公克以上罪，處有期徒刑
    陸月，併科罰金新臺幣貳萬元，有期徒刑如易科罰金，罰金
    如易服勞役，均以新臺幣壹仟元折算壹日；扣案之第二級毒
    品大麻8包及甲基安非他命5包，均沒收銷燬之宣告。經查，
    上開協商合意並無刑事訴訟法第455條之4第1項所列情形之
    一，檢察官聲請改依協商程序而為判決，本院爰不經言詞辯
    論，於協商合意範圍內為協商判決。
三、應適用之法條：刑事訴訟法第455條之2第1項、第455條之4
    第2項、第455條之8、第454條第2項，毒品危害防制條例第1
    1條第4項、第18條第1項，刑法第11條、第41條第1項、第42
    條第3項，判決如主文。
四、附記事項：
(一)查被告前因：(甲)違反毒品危害防制條例案件，經本院以96
    年度訴字第3824號判決判處有期徒刑10月、5月，應執行有
    期徒刑1年1月確定；又因違反毒品危害防制條例案件，經本
    院95年度訴字第3425號判決判處有期徒刑11月，嗣經本院96
    年度聲減字第7670號裁定減刑為有期徒刑5月15日。(乙)違
    反毒品危害防制條例案件，經本院97 年度訴字第1012 號判
    決判處有期徒刑1年（2罪）、8月（2罪），應執行有徒刑3
    年，上訴後先後經臺灣高等法院臺中分院97年度上訴字第12
    78號、最高法院97年度台上字第4931號判決駁回上訴確定；
    復因違反毒品危害防制條例案件，經臺灣高等法院臺中分院
    98年度上訴字第1633號判決判處8年6月、8月，應執行有期
    徒刑9年，上訴後經最高法院99年度台上字第363號判決駁回
    上訴確定。其後上開(乙)之罪刑經臺灣高等法院臺中分院99
    年度聲字第926號裁定應執行有期徒刑11年9月確定，與上開
    (甲)之罪刑接續執行，於106年5月18日縮短刑期假釋出監並
    付保護管束，至109年11月29日假釋期滿，有臺灣高等法院
    被告前案紀錄表附卷可按。
(二)再者，裁判確定後犯數罪，受二以上徒刑之執行，其假釋有
    關期間之計算，刑法第79條之1規定固採分別執行，合併計
    算之原則，合併計算假釋有關之期間，惟併執行之徒刑，本
    係得各別獨立執行之刑，對同法第47條累犯規定，尚不得因
    前開合併計算假釋應具備「最低執行期間」之權宜規定，而
    另作例外解釋，是倘若併執行之徒刑中，最先執行之徒刑已
    執行期滿，行為人於5年內再犯，固與累犯之要件相符。惟
    查被告上開(甲)之罪刑部分，本院96年度訴字第3824號應執
    行有期徒刑1年1月部分，於97年4月25日至98年5月24日執行
    完畢，本院95年度訴字第3425號判決判處有期徒刑11月，減
    刑為有期徒刑5月15日部分，於98年5月25日至98年9月22日
    執行完畢，此觀上揭被告前案紀錄表即明，距被告再犯本案
    ，均已逾五年，自非累犯。又(乙)之罪刑接續(甲)之罪刑執
    行，於106年5月18日縮短刑期假釋出監並付保護管束，本於
    109年11月29日假釋期滿，然被告於假釋期間內故意更犯槍
    砲彈藥刀械管制條例等案，經本院110年度訴字第422號判處
    應執行有期徒刑6年2月確定，上開(乙)之罪刑之假釋並經撤
    銷在案，此觀上揭被告前案紀錄表即明，是就(乙)之罪刑部
    分，尚不能認已屬執行完畢，被告再犯本案，亦不能依累犯
    之規定論處。附此敘明。
本案經檢察官陳建之文提起公訴，檢察官乙○○到庭執行職務。
中　　華　　民　　國　　111 　年　　6 　　月　　28　　日
                  刑事第五庭    法  官  黃龍忠
以上正本證明與原本無異。
                                書記官  華鵲云
中　　華　　民　　國　　111 　年　　6 　　月　　28　　日

附錄論罪科刑法條
毒品危害防制條例第11條
持有第一級毒品者，處 3 年以下有期徒刑、拘役或新臺幣 30
萬元以下罰金。
持有第二級毒品者，處 2 年以下有期徒刑、拘役或新臺幣 20
萬元以下罰金。
持有第一級毒品純質淨重十公克以上者，處 1 年以上 7 年以下
有期徒刑，得併科新臺幣 1 百萬元以下罰金。
持有第二級毒品純質淨重二十公克以上者，處 6 月以上 5 年以
下有期徒刑，得併科新臺幣 70 萬元以下罰金。
持有第三級毒品純質淨重五公克以上者，處 2 年以下有期徒刑
，得併科新臺幣 20 萬元以下罰金。
持有第四級毒品純質淨重五公克以上者，處 1 年以下有期徒刑
，得併科新臺幣 10 萬元以下罰金。
持有專供製造或施用第一級、第二級毒品之器具者，處 1 年以
下有期徒刑、拘役或新臺幣 10 萬元以下罰金。
附件：
臺灣臺中地方檢察署檢察官起訴書
                                    111年度偵字第16092號
　　被　　　告　甲○○　男　42歲（民國00年0月00日生）
　　　　　　　　　　　　住臺中市龍井區新庄里中沙路新庄仔
　　　　　　　　　　　　26號
                        (另案在押)
　　　　　　　　　　　　國民身分證統一編號：Z000000000號
上列被告因違反毒品危害防制條例案件，業經偵查終結，認應提
起公訴，茲將犯罪事實及證據並所犯法條分敘如下：
　　　　犯罪事實
一、甲○○前因違反毒品危害防制條例案，經法院判處有期徒刑10
    月、5月確定，嗣經合併定應執行有期徒刑1年1月，又因違
    反毒品危害防制條例案，經法院判處有期徒刑5月15日確定
    ，又因違反藥事法案，經法院判處有期徒刑8月，因違反毒
    品危害防制條例案，經法院判處有期徒刑8年6月、1年(2次)
    、8月(2次)確定，嗣經合併定應執行有期徒刑11年9月。上
    開3案件接續執行，於民國106年5月18日縮短刑期假釋出監
    ，並付保護管束，於109年11月29日假釋期滿未經撤銷，所
    餘刑期視為執行完畢。詎不知悔改，明知大麻、甲基安非他
    命係毒品危害防制條例第2條第2項第2款公告之第二級毒品
    ，不得非法持有，竟仍基於持有第二級大麻、甲基安非他命
    純質淨重20公克以上之犯意，於109年11月30日晚間6時許為
    警查獲前約一星期前，在其當時位在臺中市西屯區工業區三
    十八路之租屋處，向年籍不詳綽號「作伙仔」之人，購入至
    少總純質淨重53.5138公克以上數量不詳之甲基安非他命而
    持有之，另於為警查獲幾個月前，在其上開租屋處，向年籍
    不詳綽號「阿猴」之人，購入至少淨重44.03公克以上數量
    不詳之大麻而持有之。嗣於109年11月30日晚間6時許，甲○○
    因他案為警查獲，並為警扣得其持有之第二級毒品大麻8包(
    合計淨重44.03公克)、第二級毒品甲基安非他命5包(總純質
    淨重53.5138公克)等物。
二、案經臺中市政府警察局刑事警察大隊報告及本署簽分偵辦。
　　　　證據並所犯法條
一、上揭犯罪事實，業經被告甲○○於警詢及偵查中坦承不諱，並
    有蒐證照片、臺中市政府警察局刑事警察大隊搜索、扣押筆
    錄、扣押物品目錄表、臺灣臺中地方法院搜索票影本、毒品
    照片、臺中市政府警察局刑事警察大隊110年1月4日中市警
    刑二字第1090045703號函暨尿液檢驗報告、委託檢驗尿液代
    號與真實姓名對照表、衛生福利部草屯療養院草療鑑字第10
    91200022號、第0000000000號鑑驗書、法務部調查局濫用藥
    物實驗室鑑定書(毒偵卷第239頁至第255頁)，堪認被告自白
    與事實相符，本件事證明確，被告犯嫌堪以認定。
二、按針對行為人初次施用毒品且同時持有超過法定數量毒品之
    情形，由於觀察勒戒、強制戒治性質上均屬保安處分，與刑
    事處罰未可一概而論，況且審判實務上針對同一犯行併予諭
    知刑罰及保安處分之例亦非罕見（例如針對竊盜慣犯同時宣
    告強制工作；對強制性交罪之行為人除科予刑罰外，更須審
    酌有無諭知強制治療之必要），再依吸收犯之理論架構，受
    吸收之罪僅係罪質（或不法內涵）應為他罪所吸收而不予論
    罪，實非可謂認受吸收之罪已屬不罰云云。準此遇有行為人
    初次施用毒品且同時持有超過法定數量毒品之情形，承前所
    述，此時由於持有毒品行為已不得逕由施用毒品行為所吸收
    ，故法院除應就其所為論以持有法定數量以上毒品罪外，另
    應就施用毒品犯行部分裁定令入勒戒處所施以觀察勒戒，二
    者在處理上並不生任何衝突，更無違反一事不二罰原則之慮
    【臺灣高等法院暨所屬法院98年法律座談會刑事類提案第15
    號之審查意見及研討結果參照】。是本案被告甲○○涉犯持有
    第二級毒品純質淨重20公克以上之罪嫌已不得逕由其於同時
    、地遭查獲之施用第二級毒品行為（已執行觀察勒戒完畢）
    所吸收，揆諸上開審查意見及研討結果，自應逕行提起公訴
    。核被告所為，係犯毒品危害防制條例第11條第4項之持有
    第二級毒品純質淨重20公克以上罪嫌。另被告前曾受有期徒
    刑之執行完畢，此有刑案資料查註紀錄表在卷可稽，其於5
    年內故意再犯本件有期徒刑以上之罪，為累犯，請依刑法第
    47條第1項之規定，加重其刑。又本案並未因被告供述，因
    而查獲本件毒品來源之上手，附此敘明。末扣案之第二級毒
    品大麻、甲基安非他命，請依同條例第18條第1項前段之規
    定，沒收銷燬之。
三、依刑事訴訟法第251條第1項提起公訴。
　　此　　致
臺灣臺中地方法院
中　　華　　民　　國　 111　　年　　4 　　月　　18　　日
　　　　　　　　　　　　　　　檢　察　官　陳建文
本件正本證明與原本無異
中　　華　　民　　國　 111　　年　　5 　　月　　5 　　日
                              書  記  官  邱麗櫻